臺灣高等法院臺南分院刑事判決　　　 99年度交上訴字第951號
上　訴　人　臺灣臺南地方法院檢察署檢察官
上　訴　人
即　被　告　康家通
選任辯護人　黃瑩律師
上列上訴人等因被告公共危險等案件，不服臺灣臺南地方法院98
年度交訴字第104號中華民國99年8月31日第一審判決（起訴案號
：臺灣臺南地方法院檢察署98年度調偵字第484號、98年度偵字
第11419號），提起上訴，本院判決如下：
    主  文
上訴駁回。
康家通緩刑年，緩刑期間付保護管束，並應依本院九十九年度
交附民字第九六號和解筆錄內容給付被害人劉芝秀新臺幣拾壹
萬元財產上損害賠償（給付方式：(一)於民國一百年一月十七日給
付新臺幣拾萬元、(二)於民國一百年二月十五日給付新臺幣拾萬元
、(三)於民國一百年三月十五日給付新臺幣拾壹萬元）。暨於本院
判決確定日起一年內，依執行檢察官之命令，向指定之公益團體
、地方自治團體或社區提供五十小時之義務勞務。
    事  實
一、康家通於民國97年11月30日下午9時15分許，駕駛車牌號碼
    1783－KB號自用小客車，沿臺南市七股區○○里縣道173線
    公路由東向西行至該路段17.8公里處岔路口時，理應注意車
    輛行駛時之兩車間隔距離，並應注意車前狀況，隨時採取必
    要之安全措施，且依當時之天候為晴天、夜間有照明、路面
    乾燥無缺陷亦無障礙物、視距良好等外在情況，並無不能注
    意之情事，竟仍疏於上開注意，不慎擦撞同向前方劉芝秀所
    騎乘之車號AVY－899號重型機車，致劉芝秀人車倒地後受有
    臉部挫傷併撕裂傷及擦傷、右小腿挫傷、左手腕、腳踝及足
    部擦傷等傷害。詎康家通於肇事後，未採取任何救護措施，
    亦未報警處理及留下年籍資料，反加速逃離現場。嗣經警據
    報循線查獲上情。
二、案經劉芝秀訴由臺南縣警察局佳里分局報請臺灣臺南地方法
    院檢察署檢察官偵查起訴。
    理  由
一、本件係經被告康家通於審判程序為認罪之表示，而經本院裁
    定以簡式審判程序加以審理，則依據刑事訴訟法第273條之
    2、第159條第2項之規定，不適用傳聞法則有關限制證據能
    力之相關規定，合先敘明。
二、上揭事實，業據被告康家通於本院審理時坦承不諱，核與證
    人劉芝秀及蘇威獎（駕車於劉芝秀後方之友人）迭於警詢、
    偵查及原審證述情節相符，並有佳里醫院出具之診斷證明書
    、道路交通事故現場圖、道路交通事故調查報告表(一)(二)、道
    路交通事故照片附卷可稽。本件經送臺灣省臺南區車輛行車
    事故鑑定委員會鑑定，亦認被告康家通駕駛小客車，超越未
    保持安全間隔，未注意車前狀況，為肇事原因，有臺灣省臺
    南區車輛行車事故鑑定委員會99年2月11日南鑑字第0995900
    568號函檢附之臺南區990091號鑑定意見書在卷可佐。堪認
    被告之任意性自白與事實相符。事證明確，被告犯有過失傷
    害及肇事逃逸之犯行洵堪認定，均應依法論科。
三、核被告康家通所為，係犯刑法第284條第1項前段之過失傷害
    罪及第185條之4之駕車致傷肇事逃逸罪。被告所犯上開二罪
    間，犯意各別，行為互殊，罪名不同，應予分論併罰。
四、原審以被告上開犯行之事證明確，因予適用刑法第284條第1
    項前段、第185條之4，刑法施行法第1條之1等規定，並審酌
    本件被告肇事後未協助救護、旋即加速逃逸，惡性非輕，且
    斟酌被告之品行、生活狀況、智識程度（國中畢業）、應負
    全部過失責任、告訴人劉芝秀因本件車禍所受之傷勢，以及
    被告犯後於原審否認犯行之態度等一切情狀，分別就過失傷
    害部分，量處有期徒刑四月，就駕車致傷肇事逃逸部分，量
    處有期徒刑十月，並定其應執行刑為有期徒刑一年。本院經
    核原判決認事用法，均無不合，量刑亦屬妥適。檢察官循告
    訴人劉芝秀之聲請提起上訴，指摘原審量刑過輕而有所不當
    ；被告上訴意旨指摘原審量刑過重，均無理由，應予駁回。
五、末查被告未曾受有期徒刑以上刑之宣告，有臺灣高等法院被
    告全國前案紀錄表在卷可稽。又被告事後已與告訴人劉芝秀
    達成民事和解，有本院99年度交附民字第96號和解筆錄在卷
    可按（見本院卷第43頁）。雙方約定被告應賠償被害人新臺
    幣（下同）31萬元，並分別於100年1月17日及同年2月15日
    各給付10萬元，再於同年3月15日給付11萬元。本院認為被
    告經此次偵、審程序，當知警惕，信無再犯之虞，因認其所
    受刑之宣告，以暫不執行為適當，爰依刑法第74條第1項第1
    款之規定併予宣告緩刑三年，以勵自新，並促被告日後謹慎
    駕車。又為確保被告依和解內容分期清償上述財產上損害賠
    償及痛改前非，併依刑法第74條第2項第3款及第5款之規定
    ，命被告應依和解筆錄之約定分期支付告訴人上開金額之財
    產上損害賠償；並依執行檢察官之命令，向指定之公益團體
    、地方自治團體或社區提供50小時之義務勞務。復依刑法第
    93條第1項第2款之規定，命被告於緩刑期間付保護管束。被
    告若未遵本判決所諭知之清償方式並提供義務勞務而情節重
    大者，執行檢察官自得依職權或依告訴人劉芝秀之請求，聲
    請法院依刑事訴訟法第75條之1第1項第4款之規定撤銷本判
    決緩刑之宣告，自不待言。
據上論結，應依刑事訴訟法第368條，刑法第74條第1項第1款、
第2項第3款、第5款、第93條第1項第2款，判決如主文。
本案經檢察官張太龍到庭執行職務。
中    華    民    國   100    年    1     月    31    日
                  刑事第二庭    審判長法  官  葉居正
                                      法  官  陳春長
                                      法  官  陳欽賢
以上正本證明與原本無異。
肇事逃逸部分，如不服本判決應於收受送達後10日內向本院提出
上訴書狀，其未敘述上訴理由者，並得於提起上訴後10日內向本
院補提理由書（均須按他造當事人之人數附繕本）「切勿逕送上
級法院」。
過失傷害部分，不得上訴。
                                      書記官  施淑華
中    華    民    國   100    年    1     月    31    日
附錄本案論罪科刑法條：
中華民國刑法第284條第1項（過失傷害罪）
因過失傷害人者，處6月以下有期徒刑、拘役或5百元以下罰金，
致重傷者，處1年以下有期徒刑、拘役或5百元以下罰金。
中華民國刑法第185條之4（肇事遺棄罪）
駕駛動力交通工具肇事，致人死傷而逃逸者，處6月以上5年以下
有期徒刑。